【裁判字號】    99,司養聲,168
【裁判日期】    990908
【裁判案由】    認可收養子女
【裁判全文】
臺灣板橋地方法院民事裁定           99年度司養聲字第168號
聲  請  人
即  收養人  乙○○
聲  請  人
即被收養人  丙○○
法定代理人  丁○○
            甲○○
上列聲請人聲請認可收養子女事件，本院裁定如下：
    主  文
聲請駁回。
聲請程序費用新臺幣壹仟元由聲請人負擔。
    理  由
一、按收養應以書面為之，並向法院聲請認可，且收養有無效、
    得撤銷之原因或違反其他法律規定者，法院應不予認可；又
    被收養者為成年人而有下列各款情形之一者，法院應不予收
    養之認可：（一）意圖以收養免除法定義務。（二）依其情
    形，足認收養於其本生父母不利。（三）有其他重大事由，
    足認違反收養目的；又子女被收養時，應得其父母之同意，
    民法第1079條、第1079條之2 、第1076條之1 第1 項前段分
    別定有明文。
二、本件聲請意旨略以：收養人乙○○（女、民國47年8 月13日
    生，身分證統一編號：Ｚ000000000號）願收養被收養人丙○
    ○（女、民國○○年○ 月○○日生，身分證統一編號：Ｚ0000000
    00號）為養女，雙方於民國99年7 月19日訂立書面契約，並
    經被收養人之法定代理人丁○○、甲○○表示同意，為此聲
    請鈞院准予認可等語，並提出收養契約書、收養同意書、建
    物暨土地所有權狀、在職證明書、員工薪資單、警察刑事紀
    錄證明、健康檢查表各一件、戶籍謄本等為證。
三、經查，經本院依職權函請臺北縣政府社會局囑託財團法人中
    華民國兒童福利聯盟文教基金會派員對收養人家庭進行訪視
    之結果，據其所載略以：「被收養人目前擁有雙親的監護，
    若更動為僅由收養人單親監護，則並不符合其最佳利益，況
    且生父母亦表達仍將維持與孩子間良好的關係及互動，足見
    其並不具無意照顧之情狀。雖收養人過去三年實際與孩子同
    住、並負擔其生活學雜費用，被收養人亦表達願意被收養、
    並肩負往後對收養人的照顧之責，然在原生家庭並無不願負
    擔養育之責的前提下，評估出養並非解決出養家庭目前狀況
    唯一之途」、「收養人期待有後傳承乃人之常情；被收養人
    真誠表達願意被收養、並負擔收養人往後的生活照顧亦屬難
    能可貴，然收/ 出養制度及對被收養人身分變動等部分茲事
    體大，建議被收養人可於達成年年紀後，再自行主張」等語
    ，此有該會99年8 月20日兒盟北收出養收字調縣099316號函
    暨所附「法院交查收出養個案摘要表」附卷可憑。本院審酌
    上開報告，認本件尚無收出養之急迫性，聲請人之聲請，尚
    難准許，應予駁回。
四、依非訟事件法第21條第1 項前段、第23條，民事訴訟法第85
    條第1 項前段，裁定如主文。
五、如不服本裁定，應於裁定送達後十日內向本院提出抗告狀，
    並繳納抗告費新台幣一千元。
中    華    民    國    99    年    9     月    8     日
                        家事法庭  司法事務官  朱曉娟

司法院資訊處製作；財團法人民間司法改革基金會備份。
